---
title: "MSwM包的研究笔记"
output: html_notebook
date: "2017/07/11"
author: "autuanliu"
---
## R进行时间序列分析
**通过 ts() 进行存储为时间序列**
```{r}
setwd("~/文档/RWork")
```

```{bash}
ls | grep Rmd
```

* 调用格式
```r
myseries <- ts(data, start=, end=, frequency=)
```
* 含义
    * frequency 代表每个单位时间所包含的观测值数量
    * frequency = 1 代表年度数据
    * frequency = 12 代表月度数据
    * frequency = 4 对应季度数据

* 从2003年1月开始的，两年内的月度销售数据
```{r}
sales <- c(18, 33, 41, 7, 34, 35, 24, 25, 24, 21, 25,20, 22, 31, 40, 29, 25, 21, 22, 54, 31, 25, 26, 35)
tsales <- ts(sales, start = c(2003, 1), frequency = 12)
plot(tsales)
```
* start(), end(), frequency()用于获取信息
```{r}
end(tsales)
```
* window()用于生成子集
```{r}
window(tsales, start = c(2003, 7))
```
## 时间序列的平滑化和季节性分解
* TTR, zoo, forecast 包
```{r}
data("AirPassengers")
plot(AirPassengers)
lAirPassengers <- log(AirPassengers)
plot(lAirPassengers, ylab = "log(Air)")
```
* 分解时间序列
```{r}
fit <- stl(lAirPassengers, s.window = "period")
plot(fit)
```
* 观测值的各个分解项的值
```{r}
fit$time.series
```
## 简单移动平均
forecast包的ma()函数可以做简单的移动平均
```{r}
library(forecast)
data(Nile)
opar <- par(no.readonly=TRUE)
par(mfrow = c(2, 2))
ylim = c(min(Nile), max(Nile))
plot(Nile, main = "Raw time series")
plot(ma(Nile, 3), main = "simple Moving Averages(k=3)", ylim = ylim)
plot(ma(Nile, 7), main = "simple Moving Averages(k=7)", ylim = ylim)
plot(ma(Nile, 15), main = "simple Moving Averages(k=15)", ylim = ylim)
par(opar)
```
* plot
```{r}
monthplot(AirPassengers, xlab="", ylab="")
```
## ARIMA预测模型
在ARIMA模型中，预测值表示为由最近的真实值和最近的预测误差组成的线性函数
* 滞后阶数lag：我们向后追溯的观测值的数量，lag=1，表示原来的数据均向左移动一个时间单位，lag=2则移动2个时间单位等

* $AC_1$就是一阶滞后序列和0阶滞后序列之间的相关性，由所有AC构成的图成为ACF图，用来评估模型的拟合效果，stats包中的acf()可以来生成ACF图

* 偏自相关是$Y_t$和$Y_{t-k}$之间的相关性

**ARIMA主要用来拟合具有平稳性的时间序列，在一个平稳的时间序列中，序列的统计特性并不会随着时间的改变而发生任何变化**

一般拟合ARIMA都需要交换序列的值以保证方差为常数

非平稳序列可以通过差分的方法变为平稳序列

q阶移动平均模型中，时序的每个值都可以通过之前的q个残差的线性组合来表示

ARMA(p, q)的每个观测值都可以用过去的p个观测值和q个残差的线性组合来表示

ARIMA(p, d, q)模型意味着时序被差分了d次，且序列中的每个观测值都是过去的p个观测值和q个残差的线性组合表示的。预测是“无误差的”或者完整的，来实现最终的预测

## 具体步骤
1. 验证序列的平稳性
> 画出序列的折线图并判别平稳性

```{r}
library(forecast)
library(tseries)
plot(Nile)
```

数据中可能存在某种趋势

```{r}
ndiffs(Nile)
```

```{r}
dNile <- diff(Nile) # Differences 为了平稳化而进行的差分
plot(dNile)
adf.test(dNile)
```

2. 选择模型

```{r}
Acf(dNile)
```

```{r}
Pacf(dNile)
```

#### ARIMA 的参数选择
模型 | ACF | PACF
--- | --- | ---
ARIMA(p, d, 0) | 逐渐减小到零 | p阶后减小到零
ARIMA(0, d, q) | q阶后减小到零 | 逐渐减小到零
ARIMA(p, d, q) | 逐渐减小到零 | 逐渐减小到零

考虑ARIMA(0, 1, 1)模型

3. 拟合模型

使用arima()函数进行拟合

```r
arima(ts, order = c(q, d, p))
```
```{r}
fit <- arima(Nile, order = c(0, 1, 1))
fit
```
d = 1 即表示对数列做一阶差分，所以此处使用原始数列

使用AIC准则(参看王燕《应用时间序列分析》)进行评估，若有多个模型，则AIC值越小越好

4. 模型评价

一般来说，一个模型如果合适，那模型的残差应该满足均值为0的正态分布，并且对于任意的滞后阶数，残差自相关系数都应该是0
模型的残差应该满足独立的正态分布

* 检验假设

```{r}
qqnorm(fit$residuals)
qqline(fit$residuals)
Box.test(fit$residuals, type = "Ljung-Box)
```
如果数据满足正态分布，则数据中的点回落在图中的线上
Box.test()用于检验模型的残差的自相关系数是否都为0

5. 预测

如果模型残差不满足正态假设，则需要调整模型，增加参数或者改变差分次数
forecast包的forecast()用来进行预测

```{r}
forecast.value <- forecast(fit, 3)
forecast.value
```
预测图

```{r}
plot(forecast.value, xlab = "Year", ylab = "Annual Flow")
```

## ARIMA的自动预测
forecast包的auto.arima()可以实现最优ARIMA模型的自动选取，使用数据集sunspots

```{r}
data(sunspots)
fit1 <- auto.arima(sunspots)
fit1
```
* 信息

```{r}
forecast.value1 <- forecast(fit1, 3)
forecast.value1
```
* 预测图

```{r}
plot(forecast.value1, xlab = "Year", ylab = "Annual Flow")
```
* 精度
```{r}
accuracy(fit1)
```