---
title: "MSwM包的研究笔记"
output: html_notebook
---

* 协变量

协变量：在实验的设计中，协变量是一个独立变量（解释变量），不为实验者所操纵，但仍影响实验结果

协变量（covariate）在心理学、行为科学中，是指与因变量有线性相关并在探讨自变量与因变量关系时通过统计技术加以控制的变量。常用的协变量包括因变量的前测分数、人口统计学指标以及与因变量明显不同的个人特征等
* MSWM包的测试实例

* 数据载入与模型拟合  

```{r}
library(MSwM)
data(example)
mod=lm(y~x, example)
summary(mod)
```

* 绘制时间序列图形

```{r}
tsexample = ts(example)
plot(tsexample)
```
$y$是响应变量，有两个时期其依赖于协变量$x$  

* 箱线图

```{r}
boxplot(tsexample)
```
* MSwM重新拟合

```{r}
mod.mswm = msmFit(mod,k=2,p=1,sw=c(T,T,T,T),control=list(parallel=F))
summary(mod.mswm)
```

* $R^2$

R平方：决定系数，反应因变量的全部变异能通过回归关系被自变量解释的比例。如R平方为0.8，则表示回归关系可以解释因变量80%的变异。换句话说，如果我们能控制自变量不变，则因变量的变异程度会减少80%

在统计学中，R平方值的计算方法如下：

1. R平方值=回归平方和(ssreg)/总平方和(sstotal),其中回归平方和=总平方和-残差平方和(ssresid)

2. 以上几个名词解释如下：
    * 总平方和：Const参数为True的情况下，总平方和=y的实际值与平均值的平方差之和；Const参数为False的情况下，总平方和=y的实际值的平方和。
    * 残差平方和：残差平方和=y的估计值与y的实际值的平方差之和
  
3. 在线性回归分析中，可以使用RSQ函数计算R平方值

RSQ函数语法为RSQ(known_y's,known_x's),将源数据中的y轴数据和x轴数据分别代入，就可以求得其“线性”趋势线的R平方值

4. $R^2$的特点：
    1. 可决系数是非负的统计量
    2. 可决系数的取值范围：$0<=R^2<=1$
    3. 可决系数是样本观测值的函数，可决系数$R^2$是随机抽样而变动的随机变量。为此，对可决系数的统计可靠性也应进行检验
    
```{r}
plotProb(mod.mswm, which = 1)
```

```{r}
plotProb(mod.mswm, which = 2)
```

```{r}
plotDiag(mod.mswm, 1, 1)
```

```{r}
plotDiag(mod.mswm, 2, 1)
```

```{r}
plotDiag(mod.mswm, 1, 2)
```

```{r}
plotDiag(mod.mswm, 2, 2)
```

```{r}
plotDiag(mod.mswm, 1, 3)
```


```{r}
plotDiag(mod.mswm, 2, 3)
```

```{r}
plotReg(mod.mswm, expl = "x", regime = 1)
```

```{r}
plotReg(mod.mswm, expl = "x", regime = 2)
```

```{r}
plot(mod.mswm)
```
**P是“拒绝原假设时犯错误概率”又或者说是“如果你拒绝掉原假设实际上是在冤枉好人的概率”**

```{r}
x <- c(0:300)
y <- rep(0, 301)
plot(y~x, type = "l", col = 1)
axis(1)
par(new = T)
plot(conditional.residuals, type ="l", col = 1)
axis(2)
par(new = T)
plot(regime.residuals[1, ], type = "l", col = "red")
axis(2)
par(new = T)
plot(regime.residuals[2, ], type = "l", col = "green")
```

