---
title: "MSwM包的研究笔记"
output: html_notebook
date: "2017/07/11"
author: "autuanliu"
---
## R进行时间序列分析
**通过 ts() 进行存储为时间序列**
```{r}
setwd("~/文档/RWork")
```
* 调用格式
```r
myseries <- ts(data, start=, end=, frequency=)
```
* 含义
    * frequency 代表每个单位时间所包含的观测值数量
    * frequency = 1 代表年度数据
    * frequency = 12 代表月度数据
    * frequency = 4 对应季度数据

* 从2003年1月开始的，两年内的月度销售数据
```{r}
sales <- c(18, 33, 41, 7, 34, 35, 24, 25, 24, 21, 25,20, 22, 31, 40, 29, 25, 21, 22, 54, 31, 25, 26, 35)
tsales <- ts(sales, start = c(2003, 1), frequency = 12)
plot(tsales)
```
* start(), end(), frequency()用于获取信息
```{r}
end(tsales)
```
* window()用于生成子集
```{r}
window(tsales, start = c(2003, 7))
```
## 时间序列的平滑化和季节性分解
* TTR, zoo, forecast 包
```{r}
data("AirPassengers")
plot(AirPassengers)
lAirPassengers <- log(AirPassengers)
plot(lAirPassengers, ylab = "log(Air)")
```
* 分解时间序列
```{r}
fit <- stl(lAirPassengers, s.window = "period")
plot(fit)
```
* 观测值的各个分解项的值
```{r}
fit$time.series
```
## 简单移动平均
forecast包的ma()函数可以做简单的移动平均
```{r}
library(forecast)
data(Nile)
opar <- par(no.readonly=TRUE)
par(mfrow = c(2, 2))
ylim = c(min(Nile), max(Nile))
plot(Nile, main = "Raw time series")
plot(ma(Nile, 3), main = "simple Moving Averages(k=3)", ylim = ylim)
plot(ma(Nile, 7), main = "simple Moving Averages(k=7)", ylim = ylim)
plot(ma(Nile, 15), main = "simple Moving Averages(k=15)", ylim = ylim)
par(opar)
```
* plot
```{r}
monthplot(AirPassengers, xlab="", ylab="")
```
## ARIMA预测模型
在ARIMA模型中，预测值表示为由最近的真实值和最近的预测误差组成的线性函数
* 滞后阶数lag：我们向后追溯的观测值的数量，lag=1，表示原来的数据均向左移动一个时间单位，lag=2则移动2个时间单位等
* $AC_1$就是一阶滞后序列和0阶滞后序列之间的相关性，由所有AC构成的图成为ACF图，用来评估模型的拟合效果，stats包中的acf()可以来生成ACF图
* 偏自相关是$Y_t$和$Y_{t-k}$之间的相关性

**ARIMA主要用来拟合具有平稳性的时间序列，在一个平稳的时间序列中，序列的统计特性并不会随着时间的改变而发生任何变化**

一般拟合ARIMA都需要交换序列的值以保证方差为常数

非平稳序列可以通过差分的方法变为平稳序列

q阶移动平均模型中，时序的每个值都可以通过之前的q个残差的线性组合来表示

ARMA(p, q)的每个观测值都可以用过去的p个观测值和q个残差的线性组合来表示

ARIMA(p, d, q)模型意味着时序被差分了d次，且序列中的每个观测值都是过去的p个观测值和q个残差的线性组合表示的。预测是“无误差的”或者完整的，来实现最终的预测

## 具体步骤
验证序列的平稳性